---
title: "GooglePlayStore2"
author: "Camila Collado"
date: "4/3/2022"
output: html_document
---

Importar librerias y el dataset limpio
```{r}
rm(list=ls())
gc()

setwd("/Users/camilacollado/Desktop/")

install.packages("tidyverse")
install.packages("funModeling")
library(reader)
#library(funModeling)
library(dplyr)

df <- read.csv("GooglePlayStoreClean.csv")

#df_status(df)
```

Quitar Rating = 0 ya que no es un valor posible

```{r}
df <- df %>% filter(Rating>0)
#df_status(df)
```
Seleccionar variables numericas para un nuevo dataset
```{r}
df_num <- df %>% select(c(Rating, Rating.Count, Minimum.Installs, Maximum.Installs, Price, Size.mb))
```
```{r}
typeof(df$X)
df <- df %>% select(-X)
```

Cambiar las variables logicas a 0 y 1 :
  - Variable logicas : Free, Ad.Supported, In.App.Purchases, Editors.Choice 

```{r}
df_num <- df_num %>% mutate(Free=as.numeric(df$Free), Ad.Supported=as.numeric(df$Ad.Supported), In.App.Purchases=as.numeric(df$In.App.Purchases), Editors.Choice=as.numeric(df$Editors.Choice))
```

Cambiar las variables de fechas por una resta de dias para que sea un valor numerico.
  - Crear la columna con la forma de DA (days ago), que es la diferencia de dias entre el dia que se scrapeó el Store y la fecha de lanzamiento/última actualización
  
```{r}
df <- df %>% mutate(Released=as.Date(df$Released, tryFormats = "%Y-%m-%d"), Last.Updated=as.Date(df$Last.Updated, tryFormats = "%Y-%m-%d"))

df_num <-  df_num %>% mutate(ReleasedDA=as.integer(as.Date("2021-06-30")-df$Released), Last.UpdatedDA=as.integer(as.Date("2021-06-30")-df$Last.Updated))

df <-  df %>% mutate(ReleasedDA=as.integer(as.Date("2021-06-30")-df$Released), Last.UpdatedDA=as.integer(as.Date("2021-06-30")-df$Last.Updated))

df <- df %>% select(-c(Released, Last.Updated))
```

VARIABLES CATEGORICAS
  - Category
  - Developer.Id
  - Minimum.Android
  - Content.Rating

-------------- EDA -------------------------------------------------------------
-------------- Outliers --------------------------------------------------------

- Histogramas y boxplots

Para ver la distribución del precio de las apps se excluyó el precio 0, debido a que muchas apps son gratis y esto no permitia visualizar el rango de precios de pago.

```{r}
price <- df_num %>% filter(Free==FALSE) %>% select(Price)
```

BOXPLOTS

```{r}
par(mfrow=c(2,4), mar=c(1,1,1,1))
boxplot(df_num$Rating , col = "light  blue", main = "Rating (Target)")
boxplot(df_num$Rating.Count , col = "light blue", main = "Rating Count")
boxplot(df_num$Minimum.Installs , col = "light blue", main = "Minimum Installs")
boxplot(df_num$Maximum.Installs , col = "light blue", main = "Maximum Installs")
boxplot(price, col = "light blue", main = "Price (USD)", log = "y")
boxplot(df_num$Size.mb , col = "light blue", main = "Size (MB)")
boxplot(df_num$ReleasedDA , col = "light blue", main = "Released days ago")
boxplot(df_num$Last.UpdatedDA, col = "light blue", main = "Last Updated days ago")


```
HISTOGRAMAS

```{r}
par(mfrow=c(2,4), mar=c(2,2,2,2))
hist(df_num$Rating , col = "light  blue", main = "Rating (Target)")
hist(df_num$Rating.Count , col = "light blue", main = "Rating Count")
hist(df_num$Minimum.Installs , col = "light blue", main = "Minimum Installs")
hist(df_num$Maximum.Installs , col = "light blue", main = "Maximum Installs")
hist(price$Price, col = "light blue", main = "Price (USD)")
hist(df_num$Size.mb , col = "light blue", main = "Size (MB)")
hist(df_num$ReleasedDA , col = "light blue", main = "Released days ago")
hist(df_num$Last.UpdatedDA, col = "light blue", main = "Last Updated days ago")
```
Distribución de VARIBLES CATEGORICAS: gráfico de barras

Lógicas
```{r}
par(mfrow=c(2,2), mar=c(2,2,2,2))
barplot(table(df$Free), col="light blue", main="Free")
barplot(table(df$Ad.Supported), col="light blue", main="Ad Supported")
barplot(table(df$In.App.Purchases), col="light blue", main="In App Purchases")
barplot(table(df$Editors.Choice), col="light blue", main="Editor´s Choice")

ggplot(df, aes(x=Free)) + 
  geom_bar(colour="black",fill="#9ECFE0") +
  theme_classic()+
  labs(y=NULL) +
  labs(title='Free', x='', y='')+
  theme(plot.title = element_text(hjust = 0.5))+
  theme(axis.text = element_text(size=11))

ggplot(df %>% filter(Free==TRUE), aes(x=Free, fill=Ad.Supported)) + 
  geom_bar() +
  theme_classic()+
  labs(y=NULL) +
  labs(title='Free X Ad Supported', x='', y='')+
  theme(plot.title = element_text(hjust = 0.5))+
  scale_y_continuous(labels = scales::comma)+
  theme(axis.text = element_text(size=11))

ggplot(df , aes(x=Free, fill=In.App.Purchases)) + 
  geom_bar() +
  theme_classic()+
  labs(y=NULL) +
  labs(title='In.App.Purchases', x='', y='')+
  theme(plot.title = element_text(hjust = 0.5))+
  scale_y_continuous(labels = scales::comma)+
  theme(axis.text = element_text(size=11))

ggplot(df, aes(x=Ad.Supported, fill=Free)) + 
  geom_bar() +
  theme_classic()+
  labs(y=NULL) +
  labs(title='Free X Ad Supported', x='', y='')+
  theme(plot.title = element_text(hjust = 0.5))+
  scale_y_continuous(labels = scales::comma)+
  theme(axis.text = element_text(size=11))

ggplot(df, aes(x=In.App.Purchases)) + 
  geom_bar(colour="black",fill="#9ECFE0") +
  theme_classic()+
  labs(y=NULL) +
  labs(title='In App Purchases', x='', y='')+
  theme(plot.title = element_text(hjust = 0.5))+
  scale_y_continuous(labels = scales::comma)+
  theme(axis.text = element_text(size=11))


ggplot(df, aes(x=Editors.Choice)) + 
  geom_bar(colour="black",fill="#9ECFE0") +
  theme_classic()+
  labs(y=NULL) +
  labs(title='Editor´s Choice', x='', y='')+
  theme(plot.title = element_text(hjust = 0.5))+
  scale_y_continuous(labels = scales::comma)+
  theme(axis.text = element_text(size=11))
```

Pocas categorias: Content Rating

```{r}
require(forcats)
ggplot(df, aes(y=fct_infreq(Content.Rating))) + 
  geom_bar(colour="black",fill="#9ECFE0") +
  theme_classic()+
  labs(y=NULL) +
  labs(title='Content.Rating', x='Frecuencia', y='')+
  scale_x_continuous(labels = scales::comma)+
  theme(plot.title = element_text(hjust = 0.5))

df %>% filter(Content.Rating=="Everyone") %>% summarise(n=n())
```

Mediana cantidad de categorias: Minimum.Android

```{r}
require(forcats)
ggplot(df, aes(y=fct_infreq(Minimum.Android))) + 
  geom_bar(colour="black",fill="#9ECFE0", width=.8) +
  theme_classic()+
  labs(y=NULL) +
  labs(title='Minimum Android', x='Frecuencia', y='')+
  scale_x_continuous(labels = scales::comma)+
  theme(plot.title = element_text(hjust = 0.5))
```
Muchas categorias: Category y Developer.Id

  - Category:
```{r}
require(forcats)
ggplot(df , aes(y=fct_infreq(Category))) + 
  geom_bar(colour="black",fill="#95C4D4", width=.8) +
  theme_classic()+
  labs(y=NULL) +
  labs(title='Category', x='Frecuencia', y='')+
  scale_x_continuous(labels = scales::comma)+
  theme(plot.title = element_text(hjust = 0.5))+
  theme(axis.text = element_text(size=5.5))
```
  - Developer.Id: 
  Como esta variable tiene mucho valores unicos lo analizo en un dataframe aparte.
  Sumo la cantidad de apps por developer y grafico la distribucion para saber si hay "monopolios" o son muchos "pequeños productores" de apps
  
```{r}
dev <- df %>% group_by(Developer.Id) %>% summarise(cant.apps=n())

dev <- dev %>% arrange(desc(cant.apps))
head(dev,100)

quantile(dev$cant.apps, 0.99)
dev %>% filter(cant.apps>24) %>% summarise(total.apps=sum(cant.apps)) 

library(ggplot2)

ggplot(dev %>% filter(cant.apps<=5))+
  geom_histogram(aes(x=cant.apps))

ggplot(dev %>% filter(cant.apps>5))+
  geom_histogram(aes(x=cant.apps))

s<-summary(dev$cant.apps)
ric <- s[5]-s[3]
lsup <- s[5]+ric*3

dev <- dev %>% filter(cant.apps<lsup)

ggplot(dev)+
  geom_bar(aes(x=cant.apps), colour="black",fill="#95C4D4", width=.8)+
  theme_classic()+
  labs(y=NULL) +
  labs(title='Cantidad de apps por Developer', x='Cantidad de apps', y='')+
  scale_x_continuous(labels = scales::comma)+
  scale_y_continuous(labels = scales::comma)+
  theme(plot.title = element_text(hjust = 0.5))+
  theme(axis.text = element_text(size=11))

```

------------- Más gráficos -----------------------------------------------------
```{r}
ggplot(df %>% filter(Price>0), aes(x=log(Price), fill=Ad.Supported)) +
  geom_density(alpha=0.3, adjust=2) +
  NULL

ggplot(df, aes(x=Last.UpdatedDA, fill=Free)) +
  geom_density(alpha=0.5, adjust=2) +
  NULL

unique(df$Minimum.Android)

ggplot(df, aes(x = as.factor(Minimum.Installs), y = Rating)) +
  #geom_violin() + 
  stat_summary(fun = "mean",
               geom = "point",
               color = "red",
               show.legend=TRUE)+
  stat_summary(fun = "median",
               geom = "point",
               color = "blue",
               show.legend=TRUE)+
  theme_classic()+
  labs(title='Media y Mediana de Rating por instalaciones', x='Instalaciones', y='Rating')+
  theme(plot.title = element_text(hjust = 0.5))+
  theme(axis.text = element_text(size=7))

```

```{r}
ggplot(df, aes(x=as.factor(Minimum.Installs), y=Rating.Count))+
    stat_summary(fun = "mean",
               geom = "point",
               color = "red",
               alpha= 1,
               show.legend=TRUE)+
  stat_summary(fun = "median",
               geom = "point",
               color = "blue",
               alpha= 0.6,
               show.legend=TRUE)+
  theme_classic()+
  theme(axis.text = element_text(size=7))+
  scale_y_continuous(labels = scales::comma)+
  labs(title='Media y Mediana de cantidad de rating por instalaciones', x='Minimum Installs', y='Raiting Count')+
  theme(plot.title = element_text(hjust = 0.5))
  
```



```{r}
ggplot(df) +
  geom_hex(aes(Rating, Last.UpdatedDA)) +
  scale_fill_viridis_c(  alpha = 0.8,
  begin = 0,
  end = 1,
  direction = 1,
  option = "C",
  values = NULL,
  space = "Lab",
  na.value = "grey50",
  guide = "colourbar",
  aesthetics = "fill")+
  theme_classic()+
  labs(title='Rating y Last Updates', x='Rating', y='Last Updated')+
  theme(plot.title = element_text(hjust = 0.5))+
  theme(axis.text = element_text(size=9))+
  guides(fill = guide_legend(title = "Cantidad"))

#Las aplicaciones "al dia" tiene mejores ratings
```



-------------- Correlaciones ---------------------------------------------------

- Matriz de correlaciones para variables numéricas
```{r}
GGally::ggcorr(
  df_num, method=c("pairwise","spearman"), low="#0E5486", mid="#EEEEEE", high="#008037", label=T, hjust=1, label_size=2, layout.exp=10, size=3)
```
```{r}
library(minerva)
minerva::mine(df_num$Rating, df_num$Minimum.Installs)$MIC #0.1590237

#Da valores muy distintos pero tarda mucho en ejecutar
```

- Mejores medidas de correlación que se adpaten a variable categoricas:

VARIABLES CATEGORICAS
  - Category
  - Developer.Id
  - Minimum.Android
  - Content.Rating
```{r paged.print=FALSE}
library(sjstats)
#install.packages('pwr')
library(pwr)

tab = table(df$Category, df$Minimum.Android)
c <- c(as.matrix(tab) %>% rstatix::cramer_v())

tab = table(df$Category, df$Developer.Id)
c <- c(c,as.matrix(tab) %>% rstatix::cramer_v())

tab = table(df$Category, df$Content.Rating)
c <- c(c,as.matrix(tab) %>% rstatix::cramer_v())

tab = table(df$Minimum.Android, df$Developer.Id)
c <- c(c,as.matrix(tab) %>% rstatix::cramer_v())

tab = table(df$Minimum.Android, df$Content.Rating)
c<- c(c,as.matrix(tab) %>% rstatix::cramer_v())

tab = table(df$Developer.Id, df$Content.Rating)
c <- c(c,as.matrix(tab) %>% rstatix::cramer_v())

t1 <- list(c(1,c[1],c[2],c[3]),c(c[1],1,c[4],c[5]),c(c[2],c[3],1,c[6]),c(c[3],c[5],c[6],1))

cor.cat <- as.data.frame(t1, row.names = c("Category", "Minimum.Android", "Developer.Id", "Content.Rating"), col.names = c("Category", "Minimum.Android", "Developer.Id", "Content.Rating"))

cor.cat %>% 
  knitr::kable() %>% 
  kableExtra::kable_styling(
    bootstrap_options=c("striped", "hover"), font_size=12
  )
```

Correlaciones entre numerica y categoricas:
  - Con la variable target Ratings:
    - Category
    - Developer.Id
    - Minimum.Android
    - Content.Rating
  - Con otras variables

-------------- Particion Train y test ------------------------------------------

```{r}
#Particionar la base en entrenamiento y testeo
install.packages('caret')
library(caret)
set.seed(9);particion=createDataPartition(y=df$Rating,p=0.8, list=F)

train = df[particion,] 
test = df[-particion,]
```

