---
title: "GooglePlayStoreEDA"
author: "Camila Collado"
date: "4/1/2022"
output: html_document
---
ITBA - Análisis Predictivo
Examen 1. TRATAMIENTO DE DATASET, ANÁLISIS Y GRÁFICOS.
Camila Collado

Dataset: GooglePlayStore.csv
Origen: 
  - OpenML (https://www.openml.org/d/43798)
  - Github (https://github.com/gauthamp10/Google-Playstore-Dataset)
  - Kaggle (https://www.kaggle.com/code/garrethlee/google-play-store-exploratory-data-analysis/data)

Este dataset contiene información de 2.3m de aplicaciones en Google Play Store a junio de 2021.

```{r}
rm(list=ls())
gc()
setwd("/Users/camilacollado/Desktop/")
install.packages("tidyverse")
```

------------- Importar datos ---------------------------------------------------

```{r}
library(reader)
df <- read.csv("Google-Playstore.csv")
dim_inicial <- dim(df)
```
```{r}
head(df)
```

---------------- Limpieza ------------------------------------------------------

```{r}
library(dplyr)
glimpse(df)
```
La variable target es Rating

Primero eliminar las variables que no aportan información:
- Developer.Website
- Developer.Email
- Privacy.Policy
- Scraped.Time

```{r}
df <- df %>% select(-c("Developer.Website", "Developer.Email", "Privacy.Policy", "Scraped.Time"))
```

Chequear que las variables tengan valores lógicos y transformarlas al tipo de datos correspondiente
```{r}
install.packages("funModeling")
library(funModeling)
funMoodeling::df_status(df)
```
Variables:

- Rating (variable Target):
Eliminar los NA
```{r}
df <- df %>% filter(!is.na(Rating))
```
- App.Id:
Chequear que la cantidad de uniques sea igual a las obs. del df
```{r}
n_distinct(df$App.Id)
df %>% filter(App.Id=="")
```
No hay repetidos ni NA

- App.Name:
Eliminar NA y 0
```{r}
df <- df %>% filter(!is.na(App.Name))
df <- df %>% filter(!(App.Name==0))
#dupes <- df %>% janitor::get_dupes(App.Name)
```
Hay muchas aplicaciones con el mismo nombre pero distinto Developer, guardo estos registros en un df y si llegan a ser un problema para la predicción de Rating los elimino más adelante.

- Category:
No tiene NA pero, hay que cambiar a tipo de dato factor
```{r}
summary(as.factor(df$Category))
df <- df %>% mutate(Category=as.factor(Category))
```
- Rating.Count:
Tenía NA pero, esos registros eran los mismos que tenían Rating NA por lo tanto ya se eliminaron
```{r}
df %>% filter(is.na(Rating.Count))
```
- Installs, Minimum.Installs y Maximum.Installs:
La columna Installs es un character creado a partir de la comuna Minimum.Installs que a su vez es la columna Maximum.Install redondeada a una escala de numeros enteros mas simple para mostrar en el preview de la app en el store.
```{r}
head(df %>% select(c(Installs, Minimum.Installs, Maximum.Installs)),20) #Chequear similitudes entre columnas
format(base::unique(df$Minimum.Installs), scientific = F) #Ver la escala de Minimum.Installs

#Crear una tabla para chequear si Installs y Minimum.Installs son lo mismo
minAsText <- tibble(min=paste(as.character(format(df$Minimum.Installs,scientific = F)),"+", sep="")) 
minAsText <- minAsText %>% mutate(Instals=df$Installs)
minAsText <- minAsText %>% mutate(Instals=gsub(",","", minAsText$Instals))
minAsText <- minAsText %>% mutate(min=gsub(" ","", minAsText$min))
minAsText <- minAsText %>% mutate(Iguales=ifelse(min==Instals,TRUE,FALSE))

summary(minAsText$Iguales) #todos los registros son iguales
minAsText %>% filter(Iguales==FALSE) #no hay ninguno distinto

#Chequear si Maximum.Installs es siempre mayor a Minimum.Installs
summary(ifelse(df$Maximum.Installs>=df$Minimum.Installs,TRUE,FALSE))

#Eliminar variable Installs
df <- df %>% select(-Installs)
```
Se eliminó la variable Installs ya que era información derivada de Minimum.Installs

- Free, Price y Currency: 
  - Free:
    No hay 0 ni NA pero, hay que cambiar el tipo de variable a booleana
```{r}
df <- df %>% mutate(Free=as.logical(Free))
summary(df$Free)
df %>% filter(is.na(Free))
```

  - Price:
    Chequear que todas los precios iguales a 0 tengan como variable Free=True
```{r}
#df_status(df$Price)
df %>% filter(Price==0 & Free==TRUE) %>% summarise(n=n()) #2.245.218
df %>% filter(Free==TRUE) %>% summarise(n=n()) #2.245.218
df %>% filter(Price==0) %>% summarise(n=n()) #2.245.238 hay 20 mal clasificados
df %>% filter(Price==0 & Free==FALSE) %>% summarise(n=n()) #20

#Corregir los registros
df <- df %>%  mutate(Free=ifelse(df$Price==0 & df$Free==FALSE, TRUE, df$Free))

#Chequeo
df %>% filter(Price==0) %>% summarise(n=n())
df %>% filter(Price>0) %>% summarise(n=n())

df %>% filter(Free==TRUE) %>% summarise(n=n())
df %>% filter(Free==FALSE) %>% summarise(n=n())
```

  - Currency:
    Chequear que la cantidad de registros con Currency vacio sea la misma que las de los precios mal clasificados asi se descarta que haya otros problemas.
```{r}
summary(as.factor(df$Currency))

#Currency vacia
df %>% filter(Currency=="") %>% summarise(n=n()) #20
#Currency XXX
df %>% filter(Currency=="XXX") %>% summarise(n=n()) #1217

#freq(df %>% filter(Free==FALSE) %>% select(Currency)) #todas las apps de pago estan en dolares
ggplot(df)+
  geom_bar(aes(y=Currency), colour="black",fill="#EEEEEE", width=.8)+
  theme_classic()+
  labs(y=NULL) +
  labs(title='Currency', x='Frecuencia', y='')+
  theme(plot.title = element_text(hjust = 0.5))+
  theme(axis.text = element_text(size=11))

ggplot(df %>% filter(Free==FALSE))+
  geom_bar(aes(y=Currency), colour="black",fill="#EEEEEE", width=.8)+
  theme_classic()+
  labs(y=NULL) +
  labs(title='Currency', x='Frecuencia', y='')+
  theme(plot.title = element_text(hjust = 0.5))+
  theme(axis.text = element_text(size=11))

#Eliminar las currencys de Free = TRUE y reemplazar por NA
df <- df %>%  mutate(Currency=ifelse(df$Free==TRUE, NA, df$Currency))

summary(as.factor(df$Currency))
```

- Size:
Llevarlo a la misma unidad y reemplazar los "Varies with device"
```{r}
#df_status(df$Size)
unique(df$Size)
df %>% filter(Size==""|Size==" ") #No hay vacios
peso <- tibble(size=df$Size)
peso <- peso %>% mutate(size=gsub(",","", peso$size))
unique(peso$size)
peso <- peso %>% mutate(valor=substr(peso$size,1,nchar(peso$size)-1))
peso <- peso %>% mutate(unidad=substr(peso$size,nchar(peso$size),nchar(peso$size)))
peso <- peso %>% mutate(numero=as.double(valor))
#Warning: NAs introduced by coercion
unique(peso$unidad)
peso %>%  filter(unidad=="e") %>% summarise(n=n()) == peso %>%  filter(size=="Varies with device") %>% summarise(n=n()) #La "e" pertenece a la variable con texto

#freq(peso %>% select(unidad)) # por la gran cantidad de MB llevamos las otras 2 unidades a esta

ggplot(peso %>% filter(!(unidad=="e")))+
  geom_bar(aes(y=unidad), colour="black",fill="#EEEEEE", width=.8)+
  theme_classic()+
  labs(y=NULL) +
  labs(title='Unidad', x='Frecuencia', y='')+
  theme(plot.title = element_text(hjust = 0.5))+
  theme(axis.text = element_text(size=11))

peso <- peso %>% mutate(SizeMB=case_when(
  unidad=="M" ~ peso$numero,
  unidad=="G" ~ peso$numero*1024,
  unidad=="k" ~ peso$numero*0.0009765625))

summary(peso$SizeMB)

#cambiar todos los NA por la media o la mediana?
#Si SizeMB tiene una distribucion Normal pongo la media, si no pongo la mediana
ggplot(peso) + geom_histogram(aes(SizeMB)) #muy lejos de tener distribución normal
mediana <- median(peso$SizeMB, na.rm=TRUE)
peso <- peso %>% mutate(SizeMB=ifelse(is.na(SizeMB),mediana,SizeMB))

#agregar al dataset
df <- df %>% mutate(Size.mb=peso$SizeMB)
df <- df %>% select(-Size)

```
No hay NA

- Minimum.Android:
Quitar los vacios, extraer del string la primera version y modificar "Varies with device" a la version con mas frecuencia
```{r}
df <- df %>% filter(!(Minimum.Android==""|Minimum.Android==" "))
unique(df$Minimum.Android)
df %>% filter(Minimum.Android=="Varies with device") %>% summarise(n=n()) #24323

#Extraer la primera version
library(stringr)
df <- df %>% mutate(Minimum.Android=str_sub(df$Minimum.Android, 1, 5))
df <- df %>% mutate(Minimum.Android=gsub(" ","", df$Minimum.Android))
df <- df %>% mutate(Minimum.Android=gsub("a","", df$Minimum.Android))
df <- df %>% mutate(Minimum.Android=gsub("-","", df$Minimum.Android))
df <- df %>% mutate(Minimum.Android=gsub("W","", df$Minimum.Android))
#freq(df %>% filter(!(Minimum.Android=="Vrie")) %>% select(Minimum.Android)) #Moda 4.1

ggplot(df)+
  geom_bar(aes(y=Minimum.Android), colour="black",fill="#EEEEEE", width=.8)+
  theme_classic()+
  labs(y=NULL) +
  labs(title='Unidad', x='Frecuencia', y='')+
  theme(plot.title = element_text(hjust = 0.5))+
  theme(axis.text = element_text(size=11))

#Reemplazo "Varies with device" por la moda (=4.1)
df <- df %>% mutate(Minimum.Android=ifelse(Minimum.Android=="Vrie","4.1",Minimum.Android))
```

- Developer.Id:
Quitar los NA
```{r}
#df_status(df$Developer.Id)
df <- df %>% filter(!(Developer.Id==""|Developer.Id==" "))
```

- Released:
Eliminar vacios y cambiar a formato fecha
```{r}
head(df$Released)
df <- df %>% filter(!(Released==""|Released==" "))
df <- df %>% 
  mutate(Released=case_when(
    substr(df$Released, 1,3) == "Jan" ~ gsub("Jan","1", df$Released),
    substr(df$Released, 1,3) == "Feb" ~ gsub("Feb","2", df$Released),
    substr(df$Released, 1,3) == "Mar" ~ gsub("Mar","3", df$Released),
    substr(df$Released, 1,3) == "Apr" ~ gsub("Apr","4", df$Released),
    substr(df$Released, 1,3) == "May" ~ gsub("May","5", df$Released),
    substr(df$Released, 1,3) == "Jun" ~ gsub("Jun","6", df$Released),
    substr(df$Released, 1,3) == "Jul" ~ gsub("Jul","7", df$Released),
    substr(df$Released, 1,3) == "Aug" ~ gsub("Aug","8", df$Released),
    substr(df$Released, 1,3) == "Sep" ~ gsub("Sep","9", df$Released),
    substr(df$Released, 1,3) == "Oct" ~ gsub("Oct","10", df$Released),
    substr(df$Released, 1,3) == "Nov" ~ gsub("Nov","11", df$Released),
    substr(df$Released, 1,3) == "Dec" ~ gsub("Dec","12", df$Released)
    ))
df <- df %>% mutate(Released=gsub(",","", df$Released))
df <- df %>% mutate(Released=as.Date(df$Released, tryFormats = "%m %d %Y"))

```

- Last.Updated:
Eliminar vacios y cambiar a formato fecha
```{r}
head(df$Last.Updated)
df %>% filter(Last.Updated==""|Last.Updated==" ") #No hay vacios
df <- df %>% 
  mutate(Last.Updated=case_when(
    substr(df$Last.Updated, 1,3) == "Jan" ~ gsub("Jan","1", df$Last.Updated),
    substr(df$Last.Updated, 1,3) == "Feb" ~ gsub("Feb","2", df$Last.Updated),
    substr(df$Last.Updated, 1,3) == "Mar" ~ gsub("Mar","3", df$Last.Updated),
    substr(df$Last.Updated, 1,3) == "Apr" ~ gsub("Apr","4", df$Last.Updated),
    substr(df$Last.Updated, 1,3) == "May" ~ gsub("May","5", df$Last.Updated),
    substr(df$Last.Updated, 1,3) == "Jun" ~ gsub("Jun","6", df$Last.Updated),
    substr(df$Last.Updated, 1,3) == "Jul" ~ gsub("Jul","7", df$Last.Updated),
    substr(df$Last.Updated, 1,3) == "Aug" ~ gsub("Aug","8", df$Last.Updated),
    substr(df$Last.Updated, 1,3) == "Sep" ~ gsub("Sep","9", df$Last.Updated),
    substr(df$Last.Updated, 1,3) == "Oct" ~ gsub("Oct","10", df$Last.Updated),
    substr(df$Last.Updated, 1,3) == "Nov" ~ gsub("Nov","11", df$Last.Updated),
    substr(df$Last.Updated, 1,3) == "Dec" ~ gsub("Dec","12", df$Last.Updated)
    ))
df <- df %>% mutate(Last.Updated=gsub(",","", df$Last.Updated))
df <- df %>% mutate(Last.Updated=as.Date(df$Last.Updated, tryFormats = "%m %d %Y"))

#df_status(df$Released)
#df_status(df$Last.Updated)

df <- df %>% filter(Last.Updated>=Released)

```

- Content.Rating:
```{r}
head(df$Content.Rating)
df %>% filter(Content.Rating==""|Content.Rating==" ") #no hay vacias
unique(df$Content.Rating)
#freq(df %>% select(Content.Rating))

ggplot(df )+
  geom_bar(aes(y=Content.Rating), colour="black",fill="#EEEEEE", width=.8)+
  theme_classic()+
  labs(y=NULL) +
  labs(title='Unidad', x='Frecuencia', y='')+
  theme(plot.title = element_text(hjust = 0.5))+
  theme(axis.text = element_text(size=11))


#Elimino las "Unrated"
df <- df %>% filter(!(Content.Rating=="Unrated"))
```

- Ad.Supported:
```{r}
#df_status(df$Ad.Supported)
head(df$Ad.Supported)
df %>% filter(Ad.Supported==""|Ad.Supported==" ") #no hay vacias
df <- df %>% mutate(Ad.Supported=as.logical(Ad.Supported))
summary(df$Ad.Supported)
```

- In.App.Purchases:
```{r}
#df_status(df$In.App.Purchases)
head(df$In.App.Purchases)
df %>% filter(In.App.Purchases==""|In.App.Purchases==" ") #no hay vacias
df <- df %>% mutate(In.App.Purchases=as.logical(In.App.Purchases))
summary(df$In.App.Purchases)
```

- Editors.Choice: 
```{r}
#df_status(df$Editors.Choice)
head(df$Editors.Choice)
df %>% filter(Editors.Choice==""|Editors.Choice==" ") #no hay vacias
df <- df %>% mutate(Editors.Choice=as.logical(Editors.Choice))
summary(df$Editors.Choice)
```

Este dataset podría reducirse aún mas eliminando las siguientes variables:
- Min.Installs: ya que es un "redondeo" de Max.Installs
- Currency: porque todas las apps de pago estan en la misma moneda y el resto es NA.
- Free: es derivada de la variable price dependiendo si es igual o distinta  de 0

```{r}
df <- df %>% select(-Currency)
df <- df %>% select(-App.Name)
```
La variable Free no se eliminó porque es una variable importante si es gratis o no una app mas allá del precio que tenga

La variable Min.installs no se eliminó porque el dataset es bastante grande y es variable puede ayudar en las visualizaciones
```{r}
dim_final <- dim(df)
filas.elimP=((dim_inicial[1]-dim_final[1])/dim_inicial[1])*100
filas.elim=dim_inicial[1]-dim_final[1]
columnas.elimP=((dim_inicial[2]-dim_final[2])/dim_inicial[2])*100
columnas.elim=dim_inicial[2]-dim_final[2]
```


```{r}
#df_status(df)
```
Extra: Analizar los titulos de las apps, los repetidos y el uso de emojis

Exportar el dataset como quedó
```{r}
write.csv(df,"GooglePlayStoreClean.csv", row.names = TRUE)
```

